臺灣高雄地方法院刑事判決　　　　　　 96年度簡上字第255號
上　訴　人　丙○○
即　被　告
上列上訴人因被告竊盜案件，不服本院高雄簡易庭於中華民國95
年12月29日95年度簡字第7013號第一審簡易判決（聲請簡易判決
處刑案號：臺灣高雄地方法院檢察署95年度偵字第25057號），
，本院管轄之第2 審合議庭判決如下：
    主      文
上訴駁回。
丙○○緩刑貳年。
    事實及理由
一、本案經本院審理結果，認第一審以被告犯刑法第320 條第1
    項之竊盜罪，判處有期徒刑3 月，並以新臺幣（下同）2000
    元諭知易科罰金之折算標準，其認事、用法及量刑均無不當
    ，應予維持，並引用第一審判決書記載之事實、證據及理由
    （如附件）。
二、上訴人即被告提起上訴，其上訴意旨略以：原審判決過重，
    其無力負擔，且其業與告訴人達成和解，希望能有自新機會
    ，為此提起本件上訴等語。
三、原審判決所認定被告竊盜之犯罪事實，業據被告坦承不諱，
    復有告訴人甲○○之指訴、監視錄影光碟1 只及翻拍相片7
    張在卷可憑，本件事證明確，被告犯行堪以認定。
四、原審依刑法第320 條第1 項、第41條第1 項前段、刑法施行
    法第1 條之1 ，並審酌被告因一時貪念，開啟同事及被害人
    甲○○之置物櫃，竊取其錢包財物，價值觀念偏差，應予導
    正，所竊金錢雖係1 萬餘元，惟為掩飾犯行，竟將被害人置
    於錢包內之身分證、健保卡、駕駛執照、行車執照、提款卡
    等重要證件丟棄，造成被害人金錢損失及補辦證件之勞費，
    警詢中經告以犯行已遭監視錄影器側錄，猶不肯立即認罪，
    辯稱係見被害人之置物櫃門未關妥，因好奇而代為保管云云
    ，又迄未與被害人達成和解，返還贓款並賠償損失，犯罪後
    態度欠佳，原應重懲；惟念其係初次犯罪，前無犯罪科刑紀
    錄，有臺灣高等法院被告前案紀錄表1 份在卷可按，酌予其
    自新之機會等一切情狀，量處有期徒刑3 月，並參酌其無特
    殊經濟因素足認應特別降低或提高易科罰金之折算標準，諭
    知以中度之易科罰金折算標準即以2000元折算1 日，其認事
    用法均無不當，量刑亦稱妥適，上訴人仍執前詞指摘原審量
    刑不當，非有理由，應予以駁回。
五、另查，被告前未曾受有期徒刑以上刑之宣告，有臺灣高等法
    院被告全國前案紀錄表及臺灣高雄地方法院被告院內索引卡
    紀錄表各1 件在卷可稽，茲念其僅因一時短於思慮，致觸本
    件犯行，嗣本件上訴後，被告已與告訴人達成和解，此有和
    解書1 紙在卷可憑，本院認被告經此起訴、審判程序，理當
    知所警惕，信無再犯之虞，認上開所宣告之刑以暫不執行為
    適當，爰依刑法第74條第1 項第1 款之規定，宣告緩刑2 年
    ，以啟自新。
據上論斷，應依刑事訴訟法455 條之1 第1 項、第3 項、第368
條、第373條、刑法第74條第1項第1款，判決如主文。
本案經檢察官乙○○到庭執行職務。
中　　華　　民　　國　　96　　年　　4 　　月　　30　　日
                    刑事第十四庭
                          審判長法  官  蔡  廣  昇
                                法  官  林  瑋  桓
                                法　官  謝  雨  真
以上正本證明與原本無異。
不得上訴。
中　　華　　民　　國　　96　　年　　4 　　月　　30　　日
                                書記官  林  佳  慧
